【裁判字號】    99,易,449
【裁判日期】    990531
【裁判案由】    詐欺
【裁判全文】
臺灣彰化地方法院刑事判決               99年度易字第449號
公  訴  人  臺灣彰化地方法院檢察署檢察官
被      告  甲○○
上列被告因詐欺案件，經檢察官提起公訴（99年度偵字第1898號
），本院改依簡式審判程序審理，判決如下：
    主  文
甲○○意圖為自己不法之所有，以詐術使人將本人之物交付，累
犯，處有期徒刑參月，如易科罰金，以新臺幣壹仟元折算壹日；
又意圖為自己不法之所有，以詐術使人將本人之物交付，累犯，
處有期徒刑參月，如易科罰金，以新臺幣壹仟元折算壹日。應執
行有期徒刑肆月，如易科罰金，以新臺幣壹仟元折算壹日。
    事  實
一、甲○○曾因犯搶奪罪，經本院以91年度訴字第935號判決判
    處有期徒刑10月確定；又因犯施用第一、二級毒品罪，經臺
    灣臺北地方法院（以下簡稱：臺北地院）以92年度易字第50
    號判決，各判處有期徒刑8月、6月，應執行有期徒刑1年確
    定；又因犯竊盜罪，經臺北地院以91年度訴字第1184號判決
    判處有期徒刑1年4月確定；上開四罪經裁定合併定應執行刑
    有期徒刑2年10月確定，入獄執行刑後，於民國（下同）94
    年7月20日假釋出獄付保護管束，惟其於假釋期間，更犯竊
    盜罪，致前開假釋經撤銷，而入獄執行殘刑5月又21日，於
    95年8月12日執行完畢。詎其仍不知悔改，於98年11月21日
    前之同年11月間自協盛資源回收場離職後，竟基於意圖為自
    己不法所有之詐欺取財犯意，利用其曾為協盛資源回收場向
    客戶收取資源回收物之經驗，於98年11月21日下午4時許，
    至彰化縣彰化市○○路430號之「全聯福利中心三民店」，
    隱匿其已離職之事實，向該店職員乙○○表示要來收資源回
    收物云云，使乙○○誤信甲○○仍是協盛資源回收場之職員
    而陷於錯誤，而將店內價值約新臺幣（下同）8百元之資源
    回收物交付甲○○。甲○○又另行起意，基於意圖為自己不
    法所有之詐欺取財犯意，亦以同上之詐術手段，於98年11月
    23日下午3時30分許，至丙○○位於彰化縣花壇鄉長沙村禾
    田巷310之1號住處，向丙○○表示要來收資源回收物云云，
    使丙○○誤信甲○○仍是協盛資源回收場之職員而陷於錯誤
    ，而將其所有價值約1、2千元之資源回收物交付甲○○。甲○○於上開詐騙得逞後，均將該等詐騙所得之資源回收物載
    往他處變賣得款花用。嗣經乙○○及丙○○詢問協盛資源回
    收場後，始發覺受騙，乃報警處理而查獲。
二、案經彰化縣警察局彰化分局報告臺灣彰化地方法院檢察署檢
    察官偵查起訴。
    理  由
壹、程序部分：
    被告甲○○所犯之本案犯罪，係死刑、無期徒刑、最輕本刑
    為3年以上有期徒刑以外之罪。其於準備程序就上開被訴事
    實為有罪之陳述，經受命法官告知簡式審判程序之旨，並聽
    取其與公訴人之意見後，本院認無不得或不宜改依簡式審判
    程序進行之情事。爰依刑事訴訟法第273條之1第1項、第284
    條之1規定，裁定由受命法官獨任進行簡式審判程序，先予
    敘明。
貳、實體部分：
一、訊據被告對於上開事實均坦承不諱，核與證人乙○○、丙○○及證人即協盛資源回收場負責人蘇要勳等於警詢時證述之
    情節相符，足認被告之自白與事實相符，應可採信。按刑法
    第339條第1項所謂之詐術，並不以欺罔為限，即利用人之錯
    誤而使其為財物之交付，亦不得謂非詐欺，最高法院著有24
    年上字第4515號判例意旨可循，是本案事證明確，被告上開
    二次詐欺取財之犯行，均堪以認定。
二、核被告所為，係分別犯刑法第339條第1項之詐欺取財罪既遂
    罪，其所犯上開二罪間，犯意各別，應予分論併罰。又被告
    前因犯搶奪罪，經本院以91年度訴字第935號判決判處有期
    徒刑10月確定；又因犯施用第一、二級毒品罪，經臺北地院
    以92年度易字第50號判決，各判處有期徒刑8月、6月，應執
    行有期徒刑1年確定；又因犯竊盜罪，經臺北地院以91年度
    訴字第1184號判決判處有期徒刑1年4月確定；上開四罪經裁
    定合併定應執行刑有期徒刑2年10月確定，入獄執行刑後，
    於94年7月20日假釋出獄付保護管束，惟其於假釋期間，更
    犯竊盜罪，致前開假釋經撤銷，而入獄執行殘刑5月又21日
    ，於95年8月12日執行完畢一節，有臺灣高等法院被告前案
    紀錄表1份在卷可按。被告於上開徒刑執行完畢後，5年以內
    故意再犯本案有期徒刑以上之罪，均為累犯，各應依刑法第
    47條第1項規定加重其刑。
三、審酌被告除上述之累犯前科外，另有施用毒品、竊盜及詐欺
    等犯罪前科，有前揭臺灣高等法院被告前案紀錄表在卷可稽
    ，素行不佳；其年輕力壯、身體健全，不思以正當方法謀生
    ，僅因缺錢花用，竟隱瞞離職之事實，利用被害人對其原有
    職務內容之信任致陷於錯誤，而遂行其詐騙財物之目的，破
    壞人與人間之信賴關係，所為實有可議；再斟酌其於犯後坦
    承犯行，惟未賠償被害人所受損害，以及其詐取之財物為資
    源回收物，價值各為8百元及1、2千元，對被害人財產法益
    之侵害尚非重大，暨其犯罪之動機、目的、手段及國中畢業
    之智識程度等一切情狀，爰分別量處如主文所示之刑，並各
    諭知如主文所示之易科罰金折算標準。檢察官於本院審理時
    ，雖以言詞求為對被告量處應執行刑有期徒刑6月，然本院
    審酌上情後，認檢察官之求刑尚嫌過重，乃核情定如主文所
    示之應執行刑及諭知易科罰金之折算標準。
據上論斷，應依刑事訴訟法第273條之1第1項、第284條之1、第
299條第1項前段，第339條第1項、第47條第1項、第41條第1項前
段、第8項、第51條第5款，刑法施行法第1條之1第1項、第2項前
段，判決如主文。
本案經檢察官林于人到庭執行職務。
中    華    民    國    99    年    5     月    31    日
                  刑事第三庭    法  官  陳銘壎
以上正本證明與原本無異。
如不服本判決應於收受判決後10日內向本院提出上訴書狀，並應
敘述具體理由；其未敘述上訴理由者，應於上訴期間屆滿後20日
內向本院補提理由書(均須按他造當事人之人數附繕本)「切勿逕
送上級法院」。
告訴人或被害人對於判決如有不服具備理由請求檢察官上訴者，
其上訴期間之計算係以檢察官收受判決正本之日期為準。
中    華    民    國    99    年    5     月    31    日
                                書記官  楊筱惠
附錄本案論罪科刑法條全文：
中華民國刑法第339條第1項：
意圖為自己或第三人不法之所有，以詐術使人將本人或第三人之
物交付者，處5年以下有期徒刑、拘役或科或併科1,000元以下罰
金。

司法院資訊處製作；財團法人民間司法改革基金會備份。
